【裁判字號】    90,上訴,933
【裁判日期】    900821
【裁判案由】    偽造文書等
【裁判全文】
臺灣高等法院臺南分院刑事判決             九十年度上訴字第九三三號       Ｃ
      上  訴  人
      即  被  告  甲  ○  ○
右上訴人因偽造文書等案件，不服臺灣臺南地方法院九十年度訴字第二四七號中華民
國九十年五月二十八日第一審判決（起訴案號：臺灣臺南地方法院檢察署八十九年度
偵字第七九六四、九五四五號），提起上訴，本院判決如左：
      主      文
上訴駁回。
      事      實
一、甲○○前於民國（下同）八十七年間因犯偽造公文書罪，經原審法院判處有期徒
    刑一年六月，緩刑四年確定，又於八十八年緩刑期間內，復犯行使偽造公文書罪
    ，經同院於八十八年十二月二十八日以八十八年度訴字第一二五六號刑事判決，
    判處有期徒刑一年二月確定，再經同院於八十九年間裁定撤銷甲○○之緩刑宣告
    ，現於台灣台南監獄台南分監執刑中，指揮書執畢日期為九十一年十二月十五日
    。甲○○係設於台南市○○路○段七二號三樓正禾會計事務所之負責人，平日代
    客申辦公司、工廠之設立登記及營利事業登記證等業務，其於八十八年底（起訴
    書誤載為八十九年一月間）以新台幣（下同）七千元之代價受中美化工廠負責人
    即其大伯丙○之委託，辦理將中美化工廠原設於台南市○○路○段一三○號之廠
    址遷移至台南縣仁德鄉○○村○○○街七十一號新址並申請營利事業設立登記證
    事宜，甲○○竟意圖為自己不法之所有並基於使公務員登載不實及行使偽造公文
    書之犯意，明知斯時中央主管機關經濟部並未核發中美化工廠之工廠登記證，竟
    將其之前為其他客戶申辦所保留之勳宏塑膠有限公司（下稱勳宏公司）之工廠登
    記證（編號九九—一六○二一七—○六號），以剪貼並加以影印之方式，將上開
    勳宏公司之工廠登記證偽造成中美化工廠之工廠登記證，而於八十九年二月二十
    三日檢附上開偽造中美化工廠之工廠登記證公文書影本及相關資料，向台南縣政
    府辦理營利事業統一發證設立登記申請事宜而行使之，使不知情之公務員將該不
    實之事項登載於職務上所掌之公文書，並於同年月二十四日核發八九商字第○八
    九○○七九三號營利事業登記證予中美化工廠，足生損害於勳宏公司、中美化工
    廠及行政機關對工廠申請營利事業登記事項管理之正確性，甲○○事後並向丙○
    佯稱已辦妥中美化工廠之營利事業登記證，致丙○陷於錯誤，而交付七千元之報
    酬予甲○○，嗣丙○向台南縣政府申請中美化工廠之統一發票核發事宜，經台南
    縣政府查驗中美化工廠之工廠登記證係經偽造而成，始查知上情。
二、案經丙○告訴及乙○告發後，由台灣台南地方法院檢察署檢察官偵查起訴。
      理      由
一、上訴人即被告甲○○對於右揭事實供承不諱，核與告訴人丙○指訴及乙○告發之
    情節相符，並有偽造之中美化工廠之工廠登記證（編號九九—一六○二一七—○
    六號）、台南縣政府營利事業登記證（編號八九商字第○八九○○七九三號）影
    本各一紙在卷可稽，且有台南縣政府先後於八十九年八月十七日、九十年四月十
    八日以八九年府建工字第一三一○九六號、九十府建商字第五四○○五號函，檢
    附中美化工廠申請設立許可及申請營利事業登記證相關資料影本各一份在卷可參
    。故被告之事證明確，犯行堪以認定。
二、查被告偽造中美工廠登記證影本，向台南縣政府申請營利事業登記證而行使之，
    致使不知情之公務員將該不實之事項登載於職務上所掌之公文書，而據以核發不
    實之營利事業登記證後，並詐得丙○交付之報酬，核其所為，係犯刑法第二百十
    六條、第二百十一條之行使偽造公文書罪、刑法第二百十四條之使公務員登載不
    實罪及刑法第三百三十九條第一項之詐欺取財罪。其偽造公文書之低度行為，為
    行使偽造公文書之高度行為所吸收，不另論罪。又其所犯上開三罪間，有方法結
    果之牽連關係，為牽連犯，應從一重之行使偽造公文書罪論處。
三、原審認被告之罪證明確，因予適用刑法第二百十六條、二百十一條、第二百十四
    條、第三百三十九條第一項、第五十五條後段，罰金罰鍰提高標準條例第一條前
    段等規定，並審酌被告犯罪之動機、目的、手段，代理客戶申辦工廠設立登記及
    營利事業登記證等業務，不思依循正常程序辦理，且其前即有如事實欄所示之以
    相類似手法犯行使偽造公文書罪之前科紀錄，有該判決書二份附卷可參，竟再為
    本件犯行，顯見其無悔悟之意，對告訴人丙○所生之危害及犯罪後坦承犯行等一
    切情狀，量處被告有期徒刑一年六月。本院經核原判決認事用法及量刑，俱無不
    當。被告上訴指摘原判決量刑過重而有不當之處，為無理由，應予駁回。
據上論斷，應依刑事訴訟法第三百六十八條，判決如主文。
本案經檢察官邱克斌到庭執行職務。
中    華    民    國      九十      年      八      月      二十一      日
                                  臺灣高等法院臺南分院刑事第一庭
                                      審判長法官  鄭    文    肅
                                            法官  蘇    重    信
                                            法官  王    浦    傑
右正本證明與原本無異。
如不服本判決，應於判決送達後十日內向本院提出上訴狀，其未敘述理由者並應於提
出上訴狀後十日內向本院補提理由書（應附繕本)。
                                      法院書記官  蔡    振    豐
中    華    民    國      九十      年      八      月      二十三      日
附錄法條：
刑法第三百三十九條：意圖為自己或第三人不法之所有，以詐術使人將本人或第三人
                    之物交付者，處五年以下有期徒刑、拘役或科或併科一千元以
                    下罰金。
                    以前項方法得財產上不法之利益或使第三人得之者，亦同。
                    前二項之未遂犯罰之。
刑法第二百一十六條：行使第二百十條至第二百十五條之文書者，依偽造、變造文書
                    或登載不實事項或使登載不實事項之規定處斷。
刑法第二百一十一條：偽造、變造公文書，足以生損害於公眾或他人者，處一年以上
                    七年以下有期徒刑。
刑法第二百一十四條：明知為不實之事項，而使公務員登載於職務上所掌之公文書，
                    足以生損害於公眾或他人者，處三年以下有期徒刑、拘役或五
                    百元以下罰金。


司法院資訊處製作；財團法人民間司法改革基金會備份。
